【裁判字號】    97,裁,1609
【裁判日期】    970227
【裁判案由】    營利事業所得稅
【裁判全文】
最  高  行  政  法  院  裁  定
                                     97年度裁字第01609號
上  訴  人  甲○○○○○○○○
被 上訴 人  財政部臺灣省北區國稅局
代  表  人  陳文宗
上列當事人間營利事業所得稅事件，上訴人對於中華民國96年8
月23日臺北高等行政法院95年度簡字第970號判決，提起上訴，
本院裁定如下：
    主  文
上訴駁回。
上訴審訴訟費用由上訴人負擔。
    理  由
一、按對於高等行政法院判決之上訴，非以其違背法令為理由，
    不得為之，行政訴訟法第242條定有明文。依同法第243條第
    1項規定，判決不適用法規或適用不當者，為違背法令；而
    判決有同條第2項所列各款情形之一者，為當然違背法令。
    是當事人對於高等行政法院判決上訴，如依行政訴訟法第24
    3條第1項規定，以高等行政法院判決有不適用法規或適用不
    當為理由時，其上訴狀或理由書應有具體之指摘，並揭示該
    法規之條項或其內容；若係成文法以外之法則，應揭示該法
    則之旨趣；倘為司法院解釋或本院之判例，則應揭示該判解
    之字號或其內容。如以行政訴訟法第243條第2項所列各款情
    形為理由時，其上訴狀或理由書，應揭示合於該條項各款之
    事實。上訴狀或理由書如未依此項方法表明，或其所表明者
    與上開法條規定不合時，即難認為已對高等行政法院判決之
    違背法令有具體之指摘，本院應以其上訴為不合法，毋庸命
    補正，逕以裁定駁回之。
二、本件上訴人對於高等行政法院判決上訴，雖以該判決違背法
    令為由，惟核其上訴理由狀所載內容，無非仍執上訴人係將
    訴外人員工暨合夥股東葉建憲之薪資與其所欠股款互抵，並
    無虛報薪資費用等業經原審論斷不採之前詞，就原審取捨證
    據、認定事實之職權行使，指摘其為不當，並就原審已論斷
    者，泛言未論斷或未審酌而有理由不備，或就原審所為論斷
    ，泛言其論斷矛盾或違背經驗法則與民法抵銷暨隱名合夥規
    定，均尚難認已具體表明原審判決究竟有如何合於不適用法
    規、適用法規不當、或行政訴訟法第243條第2項所列各款之
    情形。依首揭說明，應認其上訴為不合法，應予駁回。又簡
    易訴訟當事人上訴，應表明所涉法律見解具原則性情事，經
    本院許可後，其上訴始為合法；如未表明，經命補正後，仍
    未補正，即應裁定駁回其上訴。本件為簡易訴訟，上訴人上
    訴意旨未表明有何法律見解涉及原則性，惟如前所述，本件
    上訴尚難認為已對原審判決之違背法令有具體之指摘，其上
    訴為不合法，應逕行駁回，自無庸命上訴人補正本件有無所
    涉法律見解具原則性情事，併此敘明。
三、依行政訴訟法第249條第1項前段、第104條、民事訴訟法第
    95條、第78條，裁定如主文。
中    華    民    國    97    年    2     月    27    日
                    最高行政法院第三庭
                        審判長法官  黃  璽  君
                              法官  林  茂  權
                              法官  鄭  忠  仁
                              法官  黃  本  仁
                              法官  吳  東  都
以  上  正  本  證  明  與  原  本  無  異
中    華    民    國    97    年    2     月    29    日
                              書記官  王  福  瀛


司法院資訊處製作；財團法人民間司法改革基金會備份。
